# 请问陈老师

提问人：yiyeguyun 时间：2012-02-21 18:15:08
关于金融资产减值，网上流传一种说法，......判断该投资公允价值下降是否是严重(通常指下降幅度超过 20 ％)或非暂时性减值常指公允价值持续低于其成本超过 6 个月)下跌的。20%， 6 个月，的说法我没有查明出处，在实务中是否可用？

回答人：chenyiwei
可以作为一种经验数据，作为参考。不同事务所掌握的尺度可能还会有所不同。

提问人：zhuminchao888 时间：2012-04-18 09:30:51
对于民营企业的其他应收款期末大额问题，关联方和非关联方期末其他应收款余额较大，函证都有。 能出具怎么样的审计报告？还需其他哪些资料？ 是不是不用考虑利息公允问题？ 从关联交易的角度。因为被审计单位有银行贷款。 谢谢！

回答人：chenyiwei
提请管理层充分披露交易条款和关联往来余额；获取相关合同和原始资料，核实真实性、计量准确性；关注可收回性，确保足额计提坏帐准备。在此前提下，一般不会仅仅因为关联往来余额较大而出具非标准审计意见的。 对于利息公允性对会计处理问题影响的考虑，可参考《计学撮要》P331～ 338 。

回答人：chenyiwei
回复 zhuminchao888 的帖子
无论是否为上市公司，管理层均负有按照适用的财务报告框架编制和公允列报财务报表的会计责任，并且所有执行新企业会计准则的企业，其适用的会计标准应该都是同样的，并不会因为是上市公司或者非上市公司而有所区别，因此非上市公司也应当关注利息公允性问题，对于不公允的利息部分视同权益性交易予以处理。当然，由于监管环境的差异，现在客观上对上市公司的公允性和会计信息质量问题比非上市公司更加受到关注。